臺灣高雄地方法院民事裁定　　　　　　　100年度監字第839號
聲　請　人　洪蘇月嬌
應監護宣告　洪喜益
人
上聲請人聲請處分受監護宣告人洪喜益之不動產事件，本院裁定
如下：
    主  文
准許聲請人處分（設定抵押）受監護宣告人洪喜益所有如附表所
示之不動產。
聲請程序費用新臺幣壹仟元由聲請人負擔。
    理  由
一、本件聲請意旨略以：聲請人洪蘇月嬌為受監護人洪喜益之配
    偶，洪喜益前經鈞院以94年度禁字第261 號裁定宣告洪喜益
    為禁治產人，並選定聲請人為其監護人，目前洪喜益為植物
    人狀態，目前長期臥居於安養機構，洪喜益名下所有如附表
    所示不動產，該房地雖曾向華南商業銀行設定抵押權貸款，
    惟所借款項均已清償完畢，現該房屋因年久失修，有整修改
    建必要，且為支付洪喜益之醫療及看護費，聲請人欲為如附
    表所示不動產設定抵押權，為此爰依民法第1011條規定聲請
    准許聲請人處分如附表所示之不動產。
二、按「民法總則中華民國九十七年五月二日修正之條文施行前
    （97年5 月23日公布、98年11月23日施行），已為禁治產宣
    告者，視為已為監護宣告；繫屬於法院之禁治產事件，其聲
    請禁治產宣告者，視為聲請監護宣告；聲請撤銷禁治產宣告
    者，視為聲請撤銷監護宣告；並均於修正施行後，適用修正
    後之規定。」民法總則施行法第4 條第2 項定有明文。次按
    「監護人對於受監護人之財產，非為受監護人之利益，不得
    使用、代為或同意處分。監護人為下列行為，非經法院許可
    ，不生效力：(一)代理受監護人購置或處分不動產。……」，
    98年11月23日修正生效之民法第1101條第1 項、第2 項第1
    款分別定有明文，又上揭規定於受監護宣告人之監護亦準用
    之，民法第1113條亦定有明文。
三、經查：
  (一)受監護宣告人洪喜益於民國94年11月8 日經本院94年禁字第
    261 號民事裁定宣告為受監護宣告人，並以其配偶即聲請人
    洪蘇月嬌為監護人，依上揭說明，受監護宣告人洪喜益欲處
    分其不動產，應得法院許可，始生效力，又聲請人係受監護
    宣告人洪喜益之監護人，其為受監護宣告人洪喜益處分不動
    產，自得聲請本院許可，合先敘明。
  (二)聲請人主張因其欲整修房屋與支付受監護宣告人醫療費與看
    護費，爰聲請處分附表所示不動產等情，業據聲請人到庭指
    述綦詳，且提出高雄地方法院民事裁定、土地及建物登記謄
    本、償還借款證明影本、照片與醫療花費收據為證，堪信為
    真實。本院審酌受監護宣告人洪喜益之房屋老舊極需整修且
    其醫療花費每月約一萬四千元，從而，認為處分受監護宣告
    人洪喜益不動產，確符合受監護人洪喜益之利益，聲請人所
    為本件聲請，於法尚無不合，應予准許。
四、依非訟事件法第21條第1項前段、第24條第1項，裁定如主文
    。
中    華    民    國  100     年    12    月    28    日
                           家事法庭法  官  張俊文
以上正本係照原本作成。
如不服本裁定，應於收受裁定後10日內，向本院提出抗告狀，並
繳納裁判費新台幣1,000元。
中    華    民    國  100     年    12    月    28    日
                                   書記官  沈  蘊
附表：
┌──┬───────────────────────┐
│編號│土地及建物之內容                              │
├──┼───────────────────────┤
│1   │高雄市○○區○○段二小段0000-0000地號土地     │
│    │所有權人：洪喜益                              │
│    │面積65平方公尺                                │
│    │權利範圍全部                                  │
├──┼───────────────────────┤
│2   │高雄市○○區○○段二小段0000-0000 地號        │
│    │所有權人：洪喜益                              │
│    │面積：6平方公尺                               │
│    │權利範圍全部                                  │
├──┼───────────────────────┤
│3   │高雄市○○區○○段二小段00000-000建號建物     │
│    │門牌：高雄市○○區○○路26巷9號               │
│    │權利範圍全部                                  │
│    │                                              │
│    │                                              │
└──┴───────────────────────┘